【裁判字號】    98,訴,1333
【裁判日期】    990225
【裁判案由】    毒品危害防制條例
【裁判全文】
臺灣高雄地方法院刑事判決              98年度訴字第1333號
公  訴  人  臺灣高雄地方法院檢察署檢察官
被      告  乙○○
選任辯護人  劉家榮律師
上列被告因違反毒品危害防制條例案件，經檢察官提起公訴（97
年度偵字第12119 號），本院判決如下：
    主  文
本件公訴不受理。
扣案之第二級毒品甲基安非他命壹包（含包裝袋壹只，驗餘淨重
零點捌伍貳公克），均沒收銷燬之。
    事  實
一、公訴意旨略以：被告乙○○明知甲基安非他命係毒品危害防
    制條例第2 條第2 項第2 款所列之第二級毒品，未經許可不
    得持有、販賣，竟基於販賣第二級毒品甲基安非他命之犯意
    ，以其所持有行動電話門號0000000000號為聯絡工具，與丙○○聯繫約妥交易毒品之時間、地點及金額後，於民國97年
    3 月下旬，在高雄市○○區○○路與北平街交岔路口之咖啡
    店前，販賣第二級毒品甲基安非他命予丙○○2 次〔每次各
    販賣甲基安非他命3 錢，價格均為新臺幣（下同）3 萬元〕
    。嗣經憲兵司令部高雄憲兵隊（下稱高雄憲兵隊）、高雄縣
    政府警察局鳳山分局、海巡署屏東查緝隊、保三總隊二大隊
    刑事組，於97年4 月21日16時47分許，持本院核發之搜索票
    前往被告之住處即位在高雄市前金區○○○路139 巷27號3
    樓住處執行搜索，並扣得被告所有之第二級毒品甲基安非他
    命1 包（含包裝袋1 只，驗前毛重1.16公克，驗後淨重0.85
    2 公克）、玻璃管1 個、吸食器1 個及手機3 支（內含SIM
    卡3 張，門號分別為：0000000000號、0000000000號、0000
    000000號）等物，因認被告涉犯毒品危害防制條例第4 條第
    2 項之販賣第二級毒品甲基安非他命罪嫌云云。
二、按犯罪事實應依證據認定之，無證據不得認定其犯罪事實；
    不能證明被告犯罪者，應諭知無罪之判決，刑事訴訟法第15
    4條第2項、第301條第1項分別定有明文。又按認定犯罪事實
    所憑之證據，其為訴訟上之證明，須於通常一般之人均不致
    有所懷疑，而得確信其為真實之程度者，始得據為有罪之認
    定，最高法院76年臺上字第4986號著有判例可稽。再刑事訴
    訟法第161 條第1 項規定：檢察官就被告犯罪事實，應負舉
    證責任，並舉出證明之方法。因此，檢察官對於起訴之犯罪
    事實，應負提出證據及說服之實質舉證責任。倘其所提出之
    證據，不足為被告有罪之積極證明，或其指出證明之方法，
    無從說服法院以形成被告有罪之心證，基於無罪推定原則，
    自應為被告無罪之諭知，此亦為最高法院92年度臺上字第12
    8 號判例意旨所明揭。
三、證據能力部分：
（一）按被告以外之人於審判外之言詞或書面陳述，除法律有規
      定者外，不得作為證據；被告以外之人（包括證人、鑑定
      人、告訴人、被害人及共同被告等）於檢察事務官、司法
      警察官或司法警察調查中所為之陳述，與審判中不符時，
      其先前之陳述具有較可信之特別情況，且為證明犯罪事實
      存否所必要者，得為證據，刑事訴訟法第159 條第1 項、
      第159 條之2 分別定有明文。查本件證人丙○○於97年4
      月24日高雄憲兵隊所製作之詢問筆錄（下稱警詢筆錄，移
      送書第43頁至第50頁），雖屬審判外之陳述，亦經被告之
      辯護人爭執其證據能力，惟因上開證人於本院審理時，有
      關是否曾向被告乙○○購買毒品之證述內容，與上開警詢
      調查中所為之陳述不符，本院衡以證人於警詢時，因距案
      發時間較近，記憶理應更為清晰，且無暇蓄意飾詞掩護，
      應無及時權衡雙方利害關係而為偏頗陳述之情形。況被告
      乙○○業於97年4 月22日經本院裁定諭命送勒戒處所執行
      觀察、勒戒，並未受有被告在場之壓力。此外，本院復查
      上開證人於警詢時，亦無受有外力影響其任意性陳述之情
      形。故綜合上情以觀，應認證人丙○○於警詢時之陳述，
      存在具有較可信之特別情況，亦為證明犯罪事實存在所必
      要，認符刑事訴訟法第159 條之2 之規定，應具有證據能
      力。至辯護人所稱製作上開警詢筆錄之時間，為該日之凌
      晨時分（即97年4 月24日凌晨2 時28分許），且依該警詢
      筆錄所載，司法警察並未先行詢問丙○○是否同意夜間詢
      問等語，故應有違背刑事訴訟法第100 條之3 禁止夜間詢
      問之規定，而依同法第158 條之2 第1 項前段規定，應無
      證據能力云云。惟查，刑事訴訟法第100 條之3 規定之立
      法目的，係為維護被告（犯罪嫌疑人，下同）自白之任意
      性，亦即禁止司法警察（官）利用夜間休息之時間，剝奪
      被告休息之權利，以避免被告遭受疲勞詢問而致其自白之
      任意性受有影響。是前揭規定，係保障被告陳述之規範，
      非關以證人身分證述之情形。因上開丙○○於高雄憲兵隊
      製作之警詢筆錄，有關本件被告是否販賣毒品乙節，係屬
      證人身分之證述，故依上揭所述，應非刑事訴訟法第100
      條之3 規範之範圍，自無適用同法第158 條之2 第1 項規
      定而應予排除。從而，被告辯護人所執上情，容有所誤，
      難為可採。
（二）次按被告以外之人於審判外之陳述，雖不符刑事訴訟法第
      159 條之1 至第159 條之4 之規定，而經當事人於審判程
      序同意作為證據，法院審酌該言詞陳述或書面陳述作成時
      之情況，認為適當者，亦得為證據；當事人、代理人或辯
      護人於法院調查證據時，知有第159 條第1 項不得為證據
      之情形，而未於言詞辯論終結前聲明異議者，視為有前項
      之同意。刑事訴訟法第159 條之5 第1 項、第2 項分別定
      有明文。查本件檢察官、被告及其辯護人於本院審判程序
      時，就其他本判決所引用審判外之言詞或書面陳述，均明
      示同意有證據能力，本院審酌該具有傳聞證據性質之證據
      ，其取得過程並無瑕疵，與待證事實具有關聯性，證明力
      非明顯過低，以之作為證據係屬適當，認俱得為證據。
（三）又通訊監察之譯文，係員警於審判外將監聽所得資料以現
      譯方式整理後予以記錄而得，本質上屬於被告以外之人於
      審判外之書面陳述，為傳聞證據。惟所謂被告以外之人於
      審判外之陳述，係指被告以外之人就其曾經參與或見聞之
      事實，事後追憶並於審判外為陳述者而言。國家基於犯罪
      偵查之目的，對被告或犯罪嫌疑人進行通訊監察，乃係以
      監控與過濾受監察人通訊內容之方式，蒐集對其有關之紀
      錄，並將該紀錄予以查扣，作為認定犯罪與否之證據，屬
      於刑事訴訟上強制處分之一種，而監聽係通訊保障及監察
      法第13條第1 項所定通訊監察方法之一，司法警察機關依
      法定程序執行監聽取得之錄音，係以錄音設備之機械作用
      ，真實保存當時通訊之內容，如通訊一方為受監察人，司
      法警察在監聽中蒐集所得之通訊者對話，若其通話本身即
      係被告進行犯罪中構成犯罪事實之部分內容，自與所謂「
      審判外之陳述」無涉，應不受傳聞法則之規範，當然具有
      證據能力。至司法警察依據監聽錄音結果予以翻譯而製作
      之監聽譯文，屬於文書證據之一種，於被告或辯護人對其
      譯文之真實性發生爭執或有所懷疑時，法院固應依刑事訴
      訟法第165 條之1 第2 項規定，以適當之設備，顯示該監
      聽錄音帶之聲音，以踐行調查證據之程序，俾確認該錄音
      聲音是否為通訊者本人及其內容與監聽譯文之記載是否相
      符，或傳喚該通訊者為證據調查。倘被告或訴訟關係人對
      該通訊監察譯文之真實性並不爭執，即無勘驗辨認其錄音
      聲音之調查必要性（最高法院97年度臺上字第2272號判決
      ）。經查，本件卷附通訊監察譯文1 份（監聽電話門號：
      0000000000號、0000000000號、0000000000號、00000000
      00號，憲兵司令部高雄憲兵隊刑事移送書第78頁至第87頁
      ），被告及其辯護人對其真實性並不爭執，即無勘驗辨認
      其錄音聲音之調查必要性，本院於審判程序亦已踐行提示
      監聽譯文供當事人辨認並告以要旨，使其表示意見等程序
      並為辯論，且本件由臺灣高雄地法院檢察署提出聲請，經
      本院審查後，認有實施通訊監察之必要，依通訊保障及監
      察法核發通訊監察書，再由司法警察執行通訊監察等情，
      有本院通訊監察書影本1 份附卷供參（上開刑事移送書第
      74頁至第77頁），是其監聽錄音蒐證程序應屬合法。況觀
      諸其譯文內容，亦各標明通話雙方之電話號碼、通話日期
      及時間等，符合監聽之合法性及譯文之功能性，足認上開
      通訊監察譯文為真正，自具有證據能力，而得為認定本案
      犯罪事實之依據。
四、公訴意旨認被告係涉犯毒品危害防制條例第4 條第2 項之販
    賣第二級毒品罪嫌無非以：被告乙○○於警詢及偵訊中供述
    、證人丙○○於警詢及偵查中之證述、門號0000000000號（
    丙○○所使用）、0000000000號（被告所使用）、00000000
    00號、0000000000號之本院核發之97年聲監字第579 號、97
    年聲監續字第615 號通訊監察書及監聽譯文、高雄市立凱旋
    醫院97年7 月18日高市凱醫驗字第7553號濫用藥物成品檢驗
    鑑定書、高雄憲兵隊搜索扣押筆錄暨扣押物品目錄表各1 份
    及現場照片共17張等為其論據。
五、訊據被告乙○○固坦承持有上開第二級毒品甲基安非他命之
    事實，惟堅詞否認有販賣甲基安非他命予丙○○之事實，辯
    稱：伊與丙○○係合資購買毒品，伊出資大概約1 萬1,000
    元或1 萬2000元，購得毒品後再按出資比例分配云云。被告
    之辯護人則以：丙○○於偵訊時即向檢察官證稱其與被告確
    係合資購買毒品，另就監聽譯文之內容觀之，丙○○與被告
    所討論之內容確實係討論合資之事，且卷內並無被告販賣毒
    品予丙○○之證據，應不足以認定被告有販賣毒品之犯行。
    況於被告住處所搜索扣得之甲基安非他命，純度不高，數量
    亦不多，難謂以販賣之意圖而販入，是被告應不成立毒品危
    害防制條例第4 條第2 項販賣第二級毒品之犯行。
六、經查：
（一）高雄憲兵隊於97年4 月21日16時47分許，經持本院核發之
      搜索票至被告之住處即高雄市前金區○○○路139 巷27號
      3 樓執行搜索，於該處扣得被告所有之白色晶體1 包、玻
      璃管1 個、吸食器1 個、行動電話3 支（內含SIM 卡，門
      號：0000000000號、0000000000號、0000000000號）等物
      ，有本院核發之97年度聲搜字第717 號搜索票、高雄憲兵
      隊搜索、扣押筆錄、扣押物品（清冊）目錄表、扣押物品
      收據各1 份在卷可稽（高雄憲兵隊刑事案件移送書第63頁
      至第67頁）。而上開扣得之白色晶體，經送憲兵司令部刑
      事鑑識中心及高雄市立凱旋醫院，分別以電子天秤法、化
      學呈色法及氣相層析質譜分析法（GC/MS ）檢驗，結果均
      呈甲基安非他命成份等情，亦有上開憲兵司令部97年5 月
      27日憲直刑鑑字第0970000720號函及前開醫院97年7 月18
      日高市凱醫驗字第7553號檢驗鑑定書各1 份附卷供參（偵
      卷第124 頁、第127 頁）。另高雄憲兵隊持本院核發之97
      年聲監字第579 號通訊監察書，自97年3 月21日10時起至
      同年4 月18日10時許止，實施監聽門號0000000000號、00
      00000000號行動電話之通話，上開2 門號於監聽期間分別
      於97年3 月25日、同年月28日、31日，共計有電話通訊6
      通、簡訊1 則等情，復有前揭監訊監察書及監聽譯文1 份
      在卷供查（上開刑事移送書第74頁、第75頁、第78頁至第
      81頁）。而上開門號0000000000號、門號00000000 00 號
      ，於上開監聽時間分別為被告、丙○○所使用，亦經被告
      及丙○○於本院準備程序、警詢時供述明確（本院卷第16
      頁、上開刑事移送書第47頁），並對通訊監察譯文內容不
      予爭執，是被告持有第二級毒品甲基安非他命及與丙○○
      2 人有於上開時間通話、傳遞簡訊之事實，固堪予認定。
（二）證人丙○○於本院審理時，雖證述伊於警詢時有陳述向被
      告購買2 次安非他命，每次以3 萬元購買安非他命3 錢等
      情，惟因當時伊正啼藥（即藥癮發作），故不知自己在說
      什麼，伊實際係與被告合資購買毒品，並非向被告購買云
      云。惟查，被告於警詢時陳稱伊所施用之毒品甲基安非他
      命，係分別於97年3 月初、同年3 月底及97年4 月中旬時
      ，向姓名年籍不詳綽號「吉仔」之成年男子所購買，每次
      均為1 錢、8,000 元（上開刑事移送書第17頁、第18頁）
      。另於偵訊中亦僅陳述認識丙○○，並未言及有與丙○○
      合資購買毒品乙節。雖被告於本院準備程序及審理程序中
      供稱有與丙○○合資購買毒品，惟就金額部分陳述：「‥
      3 錢即3 萬元，我與丙○○合購，我出資好像是「1.1 萬
      元」或「1.2 萬元」，依出資比例分配，購得時對方已經
      分裝好。」等語（本院卷第14頁），此與證人丙○○於偵
      訊時證稱：「〔你之前在憲兵隊為何說是以新臺幣3 萬元
      購買安非他命3 錢，總共向乙○○購買2 次（提示筆錄）
      ？〕我就拿「3 萬元」給他，他再補足不夠的部分跟人家
      拿，再交給我。」等情互有出入。且被告陳述向綽號「吉
      仔」購買1 錢甲基安非他命僅須8,000 元之金額，倘合資
      購買毒品情節為真，則合資購買3 錢卻須3 萬元，此亦與
      證人丙○○所證稱因合資購買，數量較多會比較便宜（偵
      卷第132 頁）之情形不符。此外，證人雖到庭證述與被告
      共合資購買毒品2 次，然就合資購買之情形則證稱：「（
      如妳上開證稱，確實有第三人，即妳與被告乙○○以外之
      人，自行開車到達妳與被告會合之地點，被告將錢交給該
      第三人後再取下毒品嗎？）對。」、「（取下毒品後你們
      如何分？當場分嗎？）取下毒品後去廁所。」、「（是否
      曾經到被告乙○○家中分，或是到妳家去分？）沒有，當
      場就分。」、「（毒品是怎麼分? ）比如他（指被告）拿
      1 包出來，可能女孩比較小家子氣，我都會帶磅秤。」、
      「（妳的意思是乙○○都買1 大包，而非2 包，再拆開秤
      重分嗎？）大部分都是1 包拆開來，我會帶磅秤分。」（
      本院卷第65頁背面、第66頁背面）等情，徵之被告所述購
      得毒品時對方已經分裝好之情節亦迥不相合。故揆諸上情
      ，被告雖辯稱係與丙○○合資購買毒品，惟就合資購買之
      諸多情節，2 人之陳述顯然互有不同，實堪有疑，自難予
      以採信。
（三）又高雄憲兵隊依本院所核發之97年聲監字第579 號通訊監
      察書，於97年3 月21日10時起至同年4 月18日10時止，執
      行監聽被告所持用之門號0000000000號行動電話、丙○○
      所持用之門號0000000000號行動電話。依監聽之內容觀之
      ，有關97年3 月下旬部分，上開2 人僅分別於97年3 月25
      日有3 通通話、1 則簡訊、28日有1 通通話、31日有2 通
      通話，其中：
    1.97年3 月25日3 通之通話內容及1 則簡訊部分：
    (1)97年3 月25日15時45分45秒許：該則通話內容中，雖有提
      及「剩一點點」、「一半」等語，惟觀之前後語：
      A（被告，下同）：啊聯絡的怎麼了？
      B（丙○○，下同）：要晚一點啦。
      A：啊你自己的呢？
      B：我自己的這邊剩一點點而已。
      A：啊你自己都沒那個喔？
      B：有啊，那也才一半而已。
      A：吼、慘了!才一半而已，你約人家在什麼‥
      B：不會啦。
      A：你自己都沒拿錢喔?
      B：有啊，怎麼會沒有!
      A：有的話怎麼會才一半而已，你不是說要沒了。
      B：沒有啊，那之前跟人家一半的。
      ‥‥‥
      細繹上開通話之內容，被告一開始即先詢問丙○○與第三
      人「聯絡」之情形如何，且斥責丙○○僅有一半（應指毒
      品之數量），卻又「約」第三人等語，並無任何被告與丙○○2 人間有關買賣毒品之地點、價格約定，此與一般買
      賣毒品之通話，雖以相關詞語代替買賣之數量、地點等，
      但仍可端倪其中所欲傳遞之消息情節有異，反與被告透過
      丙○○聯絡第三人而欲販賣毒品之情節較為相符，是上開
      通話，雖有言及「一半」等語，然並無法遽此而認定2 人
      之間有何購買、販賣毒品之合意存在。
    (2)97年3 月25日22時12分54秒許簡訊：該簡訊內容僅有：「
      老大，可以先處理一半嗎? 」等語，因該則簡訊係上開通
      話內容後聯絡之訊息，該所謂之「一半」，應指毒品數量
      而言，並無法解釋為2 人有販賣、購買毒品之合意。
    (3)97年3 月25日22時13分42秒許：該則通話內容係被告於接
      獲丙○○所傳上開簡訊後，撥打予丙○○行動電話，其通
      話之內容：
      A：你現在是什麼意思啊？
      B：不夠錢啊。
      A ：這樣的話可能比較沒辦法餒，他現在的意思就是那個
        ‥我就很不喜歡跟他殺。
      B：欸! 我們怎麼都不要商量一下呢，是不是!
      A：啊你其它一半呢？
      B：因為我朋友還有，啊我的已經用完了啦。
      ‥‥‥
      上開通話內容，並無丙○○與被告2 人間，談及買賣毒品
      有關之價格、數量及地點等話語，且若被告係欲販賣毒品
      予丙○○，則被告僅須衡量販入之價格與販賣予丙○○之
      價差利潤，並無須言及第三人，然被告卻於上開通話敘及
      「‥我就很不喜歡跟他（第三人）殺」，丙○○更緊接言
      及被告與伊為何不商量等語，顯然被告與丙○○2 人之外
      ，尚涉及第三人，此與單純合意販售、購買之情形有別，
      自難遽此逕而認定被告有販賣毒品與丙○○之犯行。
    (4)97年3 月25日22時16分51秒許：
      A：你如果只有一半那你就先拿一半去啊。
      B：啥？
      A：一半就先拿一半去啊，你聽得懂意思嗎？
      B：好啊。
      A：嗯，這樣可以吧。
      B：好啊，欸~ 用一樣餒！
      A：嘿啊。
      B：好。
      A：啊那個你要分喔！
      B：什麼意思啊！
      A：我們身上都‥你聽得懂嗎？
      ‥‥‥
      A ：好啊，不然你到盡頭那邊等我，你到的時候在（再）
          打給我。
      B：喔、好，欸！啊我就要自己準備！
      ‥‥‥
      上開之通話內容，倘為被告欲販售毒品予丙○○，理應為
      丙○○向被告拿取毒品，惟就其內容觀之，被告不僅告知
      丙○○如果她「有」「一半」就先拿「一半」去，而非向
      被告拿「一半」，且被告更言及要「分」，語末當被告約
      丙○○碰面時，丙○○尚敘及「要自己準備」等語，此與
      販賣毒品予施用者之情形顯有不符，反與被告及丙○○欲
      販賣毒品予第三人之情節較為相合。
    2.97年3 月28日之通話內容部分：
    (1)97年3 月28日20時24分26秒許：
      ‥‥
      B：你那邊只剩那天，一半而已喔？
      A：嘿啊。
      B：啊要跟你加沒有喔？
      A：妳在哪裡啊？
      B：在家啦！要在加沒有喔？
      ‥
      該則通話內容中，雖有提及「一半」等語，惟此為丙○○
      詢問被告是否只剩那天的一半，且進一步詢問被告「要跟
      你加沒有喔」等語，顯與賣方探詢買方有無存貨，並欲販
      賣予施用毒品者間之對話立場有所不同，亦難遽此而為不
      利於被告之認定。
    3.97年3 月31日2 通之通話內容部分：
    (1)97年3 月31日21時18分58秒許：
      B：你那邊還有那個嗎？
      A：妳過來在講啦！
      B：什麼我過去，我就是要給人家那個啊！
      A：妳先過來啦！我有事情要跟妳說啦！
      B：吼~ 啊我怎麼跟人家說啊！
      A：啊妳就跟他們說稍等一下啊！
      B：稍等一下？
      A：嘿啊！妳先過來我再跟妳說啊！在家這邊！
      ‥‥‥
      上開之監聽譯文，從其整體語意觀之，丙○○似欲交付毒
      品予第三人而先行向被告詢問有無，但經被告要求先至其
      家中，始中斷2 人間之對談，故上開通話內容被告與丙○○並無任何買賣毒品數量或地點之約定，顯難遽此認定2
      人間有販賣、購買毒品之合意存在。然反觀其對話情節並
      勾稽前述幾則之對話內容，被告及丙○○欲販賣毒品予第
      三人之情形，實應更貼近2 人通話之真正意思。
    (2)97年3 月31日21時20分7 秒許：此則通話係上開通話掛斷
      後，隨即由被告撥打予丙○○，因此此則通話內容須與上
      則通話整體觀察分析，始較能端倪其中之語意：
      B：嘿，怎樣？
      A：喂，9 點50分之前唷！
      B：可以在慢一點嗎？
      A：再慢一點就要在晚一點啦！
      B：晚一點幾點啊？
      A：晚一點就差不多要到那個了呢‥妳要多少啊？
      B：沒啦！我先跟你問啦！
      A：有啊！
      B：等下！等下我打給你！
      A：好！
      因前則通話中，被告要求丙○○至其家中，故被告為確認
      時間而撥打丙○○行動電話加以詢問，其通話內容中雖有
      「要多少」之對話，惟從前則通話內容分析中，被告應係
      詢問丙○○欲販賣毒品予第三人之數量，而非單純詢問被
      告需要多少毒品。縱認上開對話被告係欲販賣毒品予丙○○，惟其內容並無法端倪2 人有買賣毒品之合意，亦難逕
      而推論被告應成立販賣毒品之犯行。
    4.綜觀上開監察譯文，其中雖有「一半」、「一點點」、「
      拿錢」及「那個」等相關販賣毒品之語詞，惟依前所述，
      尚難認定被告與丙○○2 人間有販賣、購買毒品之合意，
      自難以販賣第二級毒品罪予以相繩。然細繹前揭數則通話
      內容，並參酌證人甲○○到庭證稱被告曾於97年3 、4 月
      間向其表示希望能幫忙介紹販售安非他命（應指甲基安非
      他命，下同）等情（本院卷第68頁），故被告與丙○○販
      售甲基安非他命予第三人之情形，顯較符合前揭數則通話
      之內容。從而，被告與丙○○雖有前揭監察譯文通話之事
      實，惟無法逕為被告販賣毒品予丙○○之不利認定，是公
      訴人所指上開通訊監察譯文可資佐證被告販賣毒品予丙○○之犯行，即難予採信。
（四）被告辯稱與丙○○合資購買毒品之抗辯，應為卸責之詞，
      業經本院審認如上。雖證人丙○○之警詢筆錄應有證據能
      力，且依其證述以3 萬元向被告購買3 錢甲基安非他命之
      事實，顯較可採。惟上開事實，依警詢筆錄所載，丙○○
      並未明確指述其購買之時間，況被告與丙○○2 人於97年
      3 月下旬之通訊監察譯文內容，如前揭所述並無法認定有
      販賣、購買毒品之合意，是本院自難僅憑證人丙○○單一
      且不明確之證述，遽而推認被告有於97年3 月下旬販賣第
      二級毒品甲基安非他命予丙○○之犯行。至證人甲○○雖
      到庭證稱被告曾於97年3 、4 月間電話聊及希望其幫忙介
      紹販售甲基安非他命等情，惟上開之證述內容僅係被告片
      面所告知，況且證人甲○○（持用之行動電話號碼：0000
      000000號）與被告間之通訊監察譯文，其通話時間為97年
      4 月19日、20日，並非97年3 月下旬，且其內容並未談及
      被告有販賣毒品予丙○○之情形，亦難直接證明或佐證被
      告確實有於97年3 月下旬販賣毒品予丙○○之犯行。
（五）綜上所述，本件被告雖經查獲持有之第二級毒品甲基安非
      他命之犯行，惟被告既已否認係基於意圖營利而販賣第二
      級毒品予丙○○，故其是否成立販賣第二級毒品之犯行，
      即仍須積極之證據以資證明。因依上開證據所示，僅能證
      明被告持有第二級毒品之犯行，並無積極證據足資證明被
      告確有基於販賣牟利之意圖，且有販售第二級毒品之事實
      。從而，本件公訴人所舉前揭證據，尚不足使本院達於通
      常一般之人均不致有所懷疑，而得推論被告於97年3 月下
      旬確有基於販賣牟利之意圖而販售甲基安非他命予丙○○
      2 次之犯行，是依罪證有疑利於被告之證據法則，即不得
      遽此而為不利被告之認定。此外，本院復查卷內並無其他
      積極證據足認被告有公訴人所指之上述犯行，揆諸首揭說
      明，本應為被告販賣第二級毒品部分為無罪之諭知，並應
      諭知被告成立持有第二級毒品之犯行。惟被告於97年4 月
      21日基於施用第二級毒品甲基安非他命之犯意，在其住處
      即高雄市前金區○○○路139 巷27號3 樓施用甲基安非他
      命，嗣於同日16時47分許，經高雄憲兵隊、高雄縣政府警
      察局鳳山分局、海巡署屏東查緝隊、保三總隊二大隊刑事
      組，持本院核發之搜索票前往被告上址執行搜索，經被告
      同意後採尿送驗，檢驗結果呈甲基安非他命陽性反應後，
      臺灣高雄地方法院檢察署（下稱高雄地檢署）檢察官隨即
      以被告施用第二級毒品為由，向本院聲請送觀察、勒戒，
      本院並以97年度審毒聲字第414 號裁定諭令被告入勒戒所
      觀察、勒戒。嗣被告因無繼續施用毒品傾向，高雄地檢署
      檢察官即依刑事訴訟法第255 條第1 項、毒品危害防制條
      例第20條第2 項前段規定，以97年度毒偵字第3428號為不
      起訴處分確定在案，此有上開刑事裁定、不起訴處分書及
      臺灣高等法院被告前案紀錄表各1 份在卷可稽。因被告持
      有第二級毒品及施用第二級毒品之犯行，均係於97年4 月
      21日16時47分許經警所查獲，而被告前開施用第二級毒品
      之犯行，既經高雄地檢署檢察官不起訴處分確定，則其於
      上揭時、地持有第二級毒品之低度行為，自應為施用第二
      級毒品之高度行為所吸收，不另論罪。是被告成立持有第
      二級毒品之犯行為施用第二級毒品罪所吸收，並經檢察官
      為不起訴處分確定，檢察官自不得以同一事實重新起訴。
      因檢察官違背刑事訴訟法第260 條之規定而再行起訴本案
      ，依刑事訴訟法第303 條第4 款之規定，本院自應為不受
      理判決之諭知。
七、末按與被告犯罪無直接關係之違禁物，檢察官於起訴書內已
    敘明應依法沒收者，應認檢察官已聲請沒收，為避免司法資
    源之浪費，仍得於判決時併宣告沒收（最高法院91臺非字第
    67號判決意旨參照）。查本件扣案之白色晶體1 包（含包裝
    袋1 只，驗餘淨重0.852 公克），經送憲兵司令部刑事鑑識
    中心及高雄市立凱旋醫院，分別以電子天秤法、化學呈色法
    及氣相層析質譜分析法（GC/MS ）檢驗，結果均呈甲基安非
    他命成份等情，有上開憲兵司令部97年5 月27日憲直刑鑑字
    第0970000720號函及前開醫院97年7 月18日高市凱醫驗字第
    7553號檢驗鑑定書各1 份附卷供參，應屬違禁品無訛。是依
    毒品危害防制條例第18條第1 項前段規定，不問屬於犯人與
    否應予沒收銷燬之；至包裝上開毒品之包裝袋上，因有微量
    毒品殘留，客觀上與毒品無法析離，當應整體視之為毒品，
    應依前揭規定併予沒收銷燬。雖上開事實經本院審認後應諭
    知為不受理之判決，扣案之前揭違禁物，原應由檢察官另依
    法聲請單獨沒收，惟檢察官既於起訴書內聲請沒收銷燬該違
    禁物，是依上開最高法院判決意旨，本院自得爰依前揭規定
    ，宣告沒收銷燬之。至鑑驗所耗損之毒品，既已滅失，自無
    庸宣告沒收銷燬。另扣案之玻璃管1 個、吸食器1 個及手機
    3 支（內含SIM 卡3 張，門號分別為：0000000000號、0000
    000000號、0000000000號），雖為被告所有，惟因無證據證
    明與本案被告持有毒品之犯行有關，爰不予宣告沒收，附此
    敘明。
據上論斷，應依刑事訴訟法第303 條第4 款，毒品危害防制條例
第18條第1 項前段，判決如主文。
本案經檢察官黃子宜到庭執行職務。
中    華    民    國    99    年    2     月    25    日
                  刑事第十二庭  審判長法  官  黃建榮
                                      法  官  楊珮瑛
                                      法  官  林勳煜
以上正本證明與原本無異。
如不服本判決應於收受判決後10日內向本院提出上訴書狀，並應
敘述具體理由。其未敘述上訴理由者，應於上訴期間屆滿後20日
內向本院補提理由書(均須按他造當事人之人數附繕本)「切勿逕
送上級法院」。
中    華    民    國    99    年    2     月    25    日
                                      書記官  莊正彬

司法院資訊處製作；財團法人民間司法改革基金會備份。
